臺灣高雄地方法院刑事判決　　　　　　 94年度簡上字第338號
上　訴　人　甲○○
即　被　告
選任辯護人　柳聰賢律師
選任辯護人　許瑜容律師
上列上訴人因違反電子遊戲場業管理條例案件，不服本院高雄簡
易庭94年度簡字第1924號中華民國94年4 月27日第一審刑事簡易
判決（臺灣高雄地方法院檢察署檢察官聲請簡易判決處刑案號：
94年度偵字第3833號），提起上訴，本院管轄之第二審合議庭判
決如左：
    主  文
上訴駁回。
    事實及理由
一、本件犯罪事實引用原審判決書記載之事實（如附件）。
二、訊據被告固坦承於93年12月25日向陳智信盤得美家遊樂園後
    ，於94年1 月1 日正式交付，惟辯稱：94年1 月17日下午11
    時開始擺放試玩，仍在籌備中，尚未正式營業，及該店領有
    遊樂園業之營利事業登記證，其所置放之機台應屬於遊樂園
    業之範圍云云，並請求鑑定查扣之機台是否屬於電子遊戲場
    業管理條例規定之電子遊戲機；經查：
  (一)美家遊樂園早於93年11月29日取得高雄市政府營利事業登記
    證，其負責人固登記為陳智信，惟經被告自承為其與陳智信
    合夥所經營，至同年12月25日被告將該店全部盤下，始由被
    告單獨經營，有營利事業登記證及讓渡書附卷可稽（見警卷
    第12、13頁）；既該遊樂園早已設立及經營，被告最初亦參
    與合夥，則合夥抑或被告獨資不過為內部經營權方式之改變
    而已，無礙營業之進行，此所以查獲當時15台機具均已插電
    ，機具內查獲有代幣21枚（合計新台幣105 元），遊樂園外
    觀廣告招牌設置完整，燈光明亮，可見一斑，並有扣押物品
    目錄表及照片16幀可證，該店確實在經營狀態中，殆無疑義
    。
  (二)次查，美家遊樂園固領有遊樂園業之營利事業登記證，惟遊
    樂園業乃從事綜合遊樂場所、公園等經營管理之行業，包括
    遊樂區之經營，有經濟部商業司94年7 月19日經商字第
    09402094280 號函附卷可稽；是以被告所有之美家遊樂園應
    僅得從事綜合遊樂場所、公園等之經營管理，亦無疑問。被
    告據遊樂園業之營利事業登記證而經營其他行業，則顯非適
    法；本件被告既係據以經營電子遊戲場業，詳如下所述，自
    係違反電子遊戲場業管理條例之規定。
  (三)再查，扣案之機具經本院函請經濟部電子遊戲機評鑑委員會
    鑑定是否為電子遊戲場業管理條例第4 條之電子遊戲機，經
    經濟部商業司於94年7 月19日以經商字第09402094280 號函
    復稱：「灌籃高手」似為經本部電子遊戲機評鑑員會第7 次
    會議評鑑為「益智類」機具；「魔術方塊」似為經本部電子
    遊戲機評鑑員會第46次會議評鑑為「娛樂類」機具；「飛龍
    在天」似為經本部電子遊戲機評鑑員會第57、58次會議評鑑
    為「鋼珠類」機具，並據被告及其辯護人於本院審理時就上
    開鑑定內容表示無意見；是扣案之機具屬電子遊戲場業管理
    條例第4 條所定之電子遊戲機，應已明確。
  (四)綜上，本件事證明確，被告犯行堪以認定。
三、核被告甲○○所為，係違反電子遊戲場業管理條例第15條之
    未經辦理營利事業登記而擅自經營電子遊戲場業之規定，應
    依同法第22條之規定處斷。原審以被告所擺設之電子遊戲機
    雖高達15台，惟念其前未曾受有期徒刑以上刑之宣告，有臺
    灣高等法院被告前案紀錄表及臺灣高雄地方法院檢察署刑案
    資料查註紀錄表各1件可憑，素行良好，且營業期間未逾1月
    ，情節非重等一切情狀，量處拘役伍拾日，並諭知如易科罰
    金，以銀元300元折算1日之折算標準，另以扣案之電子遊戲
    機15台及ＩＣ板12塊暨代幣21個，均為被告所有，且係供被
    告犯罪所用之物，業據被告供明，因而依刑法第38條第1 項
    第2 款規定併予宣告沒收，本院認原審認事用法均無違誤，
    量刑亦稱妥適，上訴人以原審未經鑑定扣案機台是否為電子
    遊戲機及查明其是否有經營之事實為由，據以上訴，指摘原
    判決不當，為無理由，應予駁回。
據上論斷，應依刑事訴訟法第455 條之1 第1 項、第3 項、第
368 條、第373條，判決如主文。
中　　華　　民　　國　　94　　年　　8 　　月　　30　　日
                    刑事第四庭  審判長法　官  簡志瑩
                                      法　官  林柏壽
                                      法　官  李  蓓
以上正本證明與原本無異。
不得上訴。
中　　華　　民　　國　　94　　年　　9 　　月　　2 　　日
　　　　　　　　  　　　　　　　　　　書記官  何慧娟
